【裁判字號】    92,上更(一),46
【裁判日期】    920430
【裁判案由】    偽造文書等
【裁判全文】
臺灣高等法院臺中分院刑事判決                  九十二年度上更(一)字第四六號
    上  訴  人
    即  被  告  庚○○
右上訴人因偽造文書等案件，不服臺灣臺中地方法院中華民國九十一年三月八日第一
審判決（民國九十年度訴字第一一六八號，起訴案號：臺灣臺中地方法院檢察署民國
八十九年度偵字第一○二三五號），提起上訴，經判決後由最高法院發回更審，本院
判決如左：
      主  文
原判決關於庚○○部分撤銷。
庚○○共同連續行使偽造私文書，足以生損害於公眾及他人，累犯，處有期徒刑捌月
。如附表三編號四、五、六所示服務申請表及附表四所示偽造之署押，均沒收。
      事  實
一、庚○○曾因施用毒品罪，於民國（下同）八十一年九月五日，經本院判處有期徒
    刑三年確定，於八十一年九月二十九日送監執行，並於八十三年九月三十日起假
    釋付保護管束，至八十四年九月十二日保護管束期滿執行完畢。詎庚○○仍不知
悔改，復與陳家復（因本案經原審判處有期徒刑八月確定）共同基於偽造與行使
    偽造私文書，及意圖為自己不法利益之概括犯意聯絡，共謀以冒他人名義向電信
    公司申請行動電話門號使用，得免付行動電話通話費，而詐取不法利益之方式，
    由陳家復在其台中市○○路○段一七四號六樓八室租住處，交付其於不詳時地以
    不詳方式取得之如附表一編號一至四所示各被冒用之之身分證影本或正本予庚○○，另由庚○○提供其於八十九年一月初在台中縣沙鹿鎮台汽車站所拾獲，而侵
    占入己之甲○○駕駛執照正本（準侵占行未據起訴，且已罹於時效），再由庚○○連續於如附表一所示之時間、地點，以附表一所示之犯罪方法，向附表一所示
    之電訊公司，申請取得如附表一所示行動電話門號，足生損害於如附表一所示之
    被冒用人及電信公司對於行動電話使用者帳務管理之正確性。得手後，庚○○即
    將如附表一編號一至四所示行動電話晶片卡交付陳家復使用，附表一編號五所示
    之行動電話晶片卡則留供己使用。嗣陳家復並於八十九年一月初某日，將附表一
    編號四所示之行動電話晶片卡連同行動電話一支（即附表三編號三所示之行動電
    話），在陳家復台中市○○路○段一七四號六樓八室租住處，交付鄭振鳴（因本
    案經原審判處有期徒刑五月，得易科罰金）使用；並於八十九年一月九日，將附
    表一編號二所示之行動電話晶片卡連同行動電話一支（即附表三編號二所示之行
    動電話），在高速公路台中交流道附近，交付董淑萍（因本案經原審判處有期徒
    刑五月，得易科罰金）使用。庚○○、陳家復、鄭振鳴、董淑萍於分別取得冒名
    申請之行動電話晶片卡後，即意圖為自己不法之利益，連續於台中縣、市等地以
    該晶片卡撥打電話，而向各該電信公司詐取使用電話之不法利益，致各該電信公
    司受有如附表二所示之損害。嗣經台中市警察局第三分局會同電信警察局於八十
    九年一月十三日上午十一時三十分，在陳家復前揭租住處，持檢察官簽發之搜索
    票搜索後當場查獲，並扣得如附表三所示物品。
二、案經台中市警察局第三分局報請臺灣臺中地方法院檢察署檢察官偵查起訴。
      理  由
一、訊據上訴人即被告庚○○（下稱被告）對於右揭向附表一之電訊公司辦理行動電
    話申請之事實不諱，惟否認有偽造及行使偽造私文書之犯行，辯稱：申請行動電
    話晶片卡係陳家復交付證件叫伊代為申請，並未說明是否有經過申請名義人之同
    意，僅表示係朋友要求代辦等語。經查：(一)、被告冒名以偽造文書方式向原判決
    書附表一所示之電訊公司申請得該附表一所示之行動電話晶片卡之事實，業據其
    於警訊、檢察官偵訊及原審坦承不諱（見偵查卷第三十三頁反面至四十頁、第一
    ０四頁反面；原審卷第八十四至八十五頁、第八十八頁），並經同案被告陳家復
    、鄭振鳴、董淑萍分別於警訊及原審自白部分之事實（見偵查卷第五十二、五十
    四頁、第五十七頁反面至五十八頁；原審卷第八十六、第一一八至一一九頁、第
    一三八、二二五頁），核與被害人即被冒名之乙○○、戊○○、甲○○、己○○
    在警訊之指述情節（見偵查卷第六十至六十二頁、第六十四至六十五頁、第七十
    、七十三頁），及證人乳國煌（為東信電訊公司管理師）、張慶彬（為行動電話
    受話人）、丁○○、韓玟玟（以上二人為晁易通訊行職員）、黃金和（為民儀有
    公司職員）、黃家原（為威寧科技通訊行職員）分別在警訊證述之情節大致相符
    （見偵查卷第二十、五十九頁、第六十六至六十九頁、第七十一至七十二頁、第
    七十四頁），足見被告於警訊及偵查中之自白與事實相符，而得為證據。被告以
    他人名義申請行動電話時，在電信公司服務申請表上均係直接填載各被冒用名義
    人之署押，並未表明代理之意旨；並於填載帳單寄送地址時，均填寫與被冒用名
    義人戶籍地不同之地址，有附表四所示之服務申請表在卷可證；被告於冒用被害
    人曾榮壽、辛○○及乙○○名義向和信電訊公司及東信電訊公司申請原判決書附
    表一編號二、三所示之行動電話晶片卡時，其在服務申請表上所留存之帳單地址
    為臺中縣沙鹿鎮○○路一一六號，該地址則為被告之住所地，有法務部戶役政連
    結作業系統被告庚○○全戶戶籍資料一件在卷可稽（以上見偵查卷第八十四、八
    十五頁；原審卷第二十七、二十八頁）；所留存之聯絡電話00－000000
    0號電話為其住所之電話，亦據其於警訊時供述甚明（見偵查卷第三十四頁反面
    ）；苟真如被告所言，其確係代他人申辦行動電話晶片卡者，焉有於電信公司服
    務申請表上留存聯絡電話及帳單地址時，留下自己之住所地址及電話，其意顯在
    避免電信公司查核得知該行動電話之申請係遭冒名所為者；又參以被告又自承關
    於以被害人甲○○名義申請之行動電話晶片卡，確有冒名申請之事實，足見被告
    於原審法院所辯不知同案被告陳家復有無經過各該申請名義人之同意之詞，不足
    採信。此外，復有扣案如附表三編號一至五所示之行動電話（含晶片卡）及服務
    申請表可證，且扣案物品又在同案被告陳家復台中市○○路○段一七四號六樓八
    室租住處查獲者；及有和信電訊公司函覆資料一件及服務申請表、「三０００元
    手機折價券及合約書」及台中市警察局第三分局搜索扣押證明筆錄、扣押物品清
    單等附卷可稽。而被告冒名被害人甲○○名義申請行動電話使用，免繳付行動電
    話費二百九十元之，如附表二編號五所示，此據證人即東信電訊公司管理師乳國
    煌於警訊陳明（見偵查卷第二十一頁），被告自有意圖為自己不法利益之意圖甚
    明。(二)、被告於本院前審及本審辯稱：伊至晁易通訊行向丁○○代辦戊○○等人
    名義申請行動電話門號手續時，丁○○叫伊要簽申請人之姓名，伊非有意偽造簽
    名云云（見本院前審卷第四十五頁），證人丁○○固然於警訊時供稱：被告是代
    為申請，當時有看上訴人之身分證及確認其電話號碼（０四）0000000後
    ，始受理申請等語（見偵查卷第六十七頁）。然而，被告如表明係代辦，何以未
    在代辦人（代理人）處簽名？訊之證人丁○○在戊○○名義之服務申請書右下角
    附註「庚○○」之情事，其於本院本審證稱：「（你有無在偵查卷八十一頁申請
    表右下角註明庚○○？）不是我寫的。筆跡不是我的。．．．他（指被告）拿別
    人身分證來，我有問清楚，他說是要代別人辦理。（當時是否可以這樣做？）可
    以。（戊○○的簽名為何沒有叫他寫他的名字代辦，而直接寫別人的名字？）按
    程序是由申辦的人簽的。．．．（為何沒有註明代辦？）那時沒有要求他簽自己
    代理人的簽名。（同一天韓玫玫也有辦理，編號四部分為何你與韓玫玫都有參與
    ？）可能是員工交接時間才會有這種情形發生。（除了戊○○部分是否還有乙○○部分？）在警察局講的對。（為何只有戊○○部分有庚○○的署名？提示戊○○、乙○○申請書）沒印象。（客戶若拿別人的身分證表明代辦，你會不會在右
    下角註明代辦人的名字？）有時有，有時沒有。」等語（見本院本審卷第四十八
    至五十一頁），由證人丁○○證述情節，雖與被告辯解情節無出入，然而，被告
    於附表一編號一至五之未逾二十日之短時間內，多次持用來源不明他人身分證件
    ，持向行動電話業者，申請辦理行動電話門號使用，顯然被告非基於代理人他人
    申請之意甚明，故證人丁○○上揭證述情節，不足據為有利被告之認定。(三)、附
    表一編號三之事實，係被告先後持曾榮壽、辛○○之身分證影本前往晁易通訊行
    ，偽造曾榮壽及辛○○名義之申請書，持以申請行動電話門號，因送東信電訊公
    司審核未通過，始改以乙○○名義申請取得行電話門號，此據證人即晁易通訊行
    職員韓玫玫於警訊時證稱：被告曾持曾榮壽身分證影本來申請東信電訊公司之行
    動電話門號，資料經送請東信電訊公司審核未通過，嗣被告又持辛○○之身分證
    影本欲申請同一門號，乃將申請人改為辛○○，惟未送審，最後再改以乙○○名
    義申請等語（見偵查卷第六十八頁），被告於警訊中亦坦承有此犯行（見偵查卷
    第三十九頁），且有查扣之服務申請書在卷可憑（見偵查卷第八十四頁），此部
    分被告犯行亦堪認定。(四)、綜上所述，本件事證明確，被告所否認與辯解，無非
    卸責飾詞，核無可採，其犯行堪予認定，應依法論科。
二、查被告未經被害人乙○○、戊○○、甲○○、己○○、曾榮壽及辛○○等人之同
    意或授權委託，竟冒用被害人名義，以附表一所示偽造文書之方式，並提出行使
    向東信電訊公司及和信電訊公司申請行動電話門號晶片卡使用，自足生損害於被
    害人乙○○、戊○○、甲○○、己○○及東信電訊公司、和信電訊公司對於行動
    電話使用者帳務管理上之正確性；又被告以他人之身份證及影本冒名申請行動電
    話門號晶片卡使用，其目的乃在於免費撥打電話之財產上不法利益。故核被告所
    為，係犯刑法第二百十六條、第二百十條之行使偽造私文書罪及第三百三十九條
    第二項詐得利罪。公訴人認被告關於使用冒名申請之行動電話晶片卡撥打電話，
    圖免付電話費部分犯行，係犯刑法第三百三十九條第一項詐欺取財罪，尚有未洽
    ，惟起訴犯罪事實則屬同一，起訴法條應予變更。被告偽造如附表一編號一至四
    所示之私文書，及被告所自行偽造如附表一編號五所示之私文書後，復持以行使
    ，其偽造之低度行為為行使之高度行為吸收；偽造私文書內之印文，為構成文書
    之一部，均不另論罪。被告與陳家復之間，就如附表一編號一至四所示犯行，有
    犯意之聯絡及行為之分擔，皆為共同正犯。至於附表一編號五所示之犯行則為被
    告庚○○所自行申請使用者，不在被告庚○○與陳家復犯意聯絡之範圍內，是此
    部分被告陳家復自非共同正犯。又被告就如附表一編號一至五所示五次行使偽造
    私文書犯行，及取得行動電話門號晶片卡後，所為多次撥打電話，圖免付電話費
    之詐欺得利犯行，均時間緊接，所犯各係構成要件相同之罪名，顯均係基於概括
    犯意反覆為之，為連續犯，應分別依刑法第五十六條規定論以一罪，並加重其刑
    ；其中被告於附表一編號二關於被害人曾榮壽部分之犯行，雖檢察官未予起訴，
    然而此部分與經起罪部分，有連續犯裁判上一罪關係，為起訴效力所及，本院自
    應併予論究。被告所犯行使偽造私文書罪與詐欺得利罪間，有方法結果之牽連關
    係，為牽連犯，應分別從一重之刑法第二百十六條、第二百十條行使偽造私文書
    罪處斷。另被告曾因施用毒品罪，經原審法院判處有期徒刑三年確定，於至八十
    四年九月十二日保護管束期滿執行完畢，有臺灣臺中地方法院檢察署刑案資料查
    註紀錄表及臺灣高等法院被告全國前案紀錄表在卷可稽，其於受有期徒刑之執行
    完畢後，五年內再犯本件有期徒刑以上之罪，為累犯，均應依刑法第四十七條規
    定加重其刑，並遞加之。
三、原審以被告罪證明確，依法論罪科刑，固非無見，惟查：被告於附表一編號二之
    犯罪經過，係先以曾榮壽及辛○○之名義，偽造申請書，持以向晁易通訊行職員
    行使，如前所述，其中被害害人辛○○部分並經檢察官起訴，被害人曾榮壽刀雖
    未經起訴，然而與起訴論罪部分，有連續犯裁判上一罪關係，原審均未併予審判
    ；扣案如附表三編號六所示之物，其上被告先後偽簽被害人曾榮壽及辛○○之署
    押，持已完成之東信電訊公司服務申請表，向晁易通訊行袖請東信電訊公司行動
    電話門號使用，已具文書之形式，原審認為該服務申請表尚未完成，不具文書形
    式，刑法第二百十條偽造文書罪又不處罰未遂犯，尚非被告供犯罪所用之物，未
    予諭知沒收，均有未合。被告上訴意旨指摘原判決量刑過重，亦非全無可取（理
    由詳如后述），原判決既有上述可議之處，自屬無可維持，應由本院撤銷改判。
    爰審酌被告犯罪之動機、目的，本件犯罪之情節，既被告所冒名申請之行動電話
    門號數量尚不多，其所使用之手段尚屬平和，惟其以冒名方式申請行動電話，除
    詐欺使用電話之不法利益外，並有礙電信通訊秩序之維護，本件因犯罪所詐得之
    不法利益為分別如附表二所示數百元至數千元之間，其犯罪所生之損害尚不鉅大
    ，及被告之犯罪後態度，再參酌被告持以申請行動電話之被害人等身分證件，大
    多係由同案被告陳家復提供，申請得行動電話間號亦交由陳家復轉交付與他人，
    同案被告陳家復因本案則由原審量處有期徒刑八月確定等一切情狀，量處被告如
    主文第二項所示之刑。扣案附表三編號四、五、六所示服務申請表，係在同案被
    告陳家復所持有，並係被告為本案犯行時，由受理申請之電信公司所交付顧客留
    存之物，為因犯罪所得之物，應依刑法第三十八條第一項第三款宣告沒收；如附
    表四所示偽造之署押，不問是否屬於被告所有，均應依刑法第二百十九條宣告沒
    收，至於如附表三編號四、五所示服務申請表上偽造之署押，因服務申請表既已
    宣告沒收，其上偽造之署押自不再諭知沒收。另按行動電話晶片卡，雖具有通訊
    使用之價值，且在一定條件下具有可轉讓性，然依電信公司一般定型化契約之約
    定，行動電話門號晶片卡之所有權屬於電訊公司本身（如本案和信電訊行動電話
    網路服務契約第四條第一項約定），門號租用人僅得依電訊公司之授權而使用；
    是扣案如附表三編號一至三所示之晶片卡，其所有權既屬發卡之電訊公司，而非
    申請之被告所有，不得併予宣告沒收。
據上論斷，應依刑事訴訟法第三百六十九條第一項前段、第三百六十四條、第二百九
十九條第一項前段、第三百條，刑法第二條第一項前段、第二十八條、第五十六條、
第二百十六條、第二百十條、第三百三十九條第二項、第一項、第五十五條後段、第
四十七條、第三十八條第一項第三款、第二百十九條，罰金罰鍰提高標準條例第一條
前段，判決如主文。
本案經檢察官丙○○到庭執行職務。
中      華      民      國    九十二    年      四      月     三十     日
                                   臺灣高等法院臺中分院刑事第七庭
                                         審判長法  官  林  榮  龍
                                               法  官  黃  日  隆
                                               法  官  江  錫  麟
右正本證明與原本無異。
如不服本判決應於收受送達後十日內向本院提出上訴書狀，其未敘述上訴之理由者並
得於提起上訴後十日內向本院補提理由書（均須按他造當事人之人數附繕本）。
                                               書記官  陳  振  海
中      華      民      國    九十二     年      五       月     二     日
附錄本案論罪科刑法條全文：
刑法第二百十條：
偽造、變造私文書，足以生損害於公眾或他人者，處五年以下有期徒刑。
刑法第二百十六條：
行使第二百十條至第二百十五條之文書者，依偽造、變造文書或登載不實事項或使登
載不實事項之規定處斷。
刑法第三百三十九條：
意圖為自己或第三人不法之所有，以詐術使人將本人或第三人之物交付者，處五年以
下有期徒刑、拘役或科或併科一千元以下罰金。
以前項方法得財產上不法之利益或使第三人得之者，亦同。
前二項之未遂犯罰之。
                                                                        Ｆ
附表一：
┌──┬────────────────────────────────┐
│編號│偽造文書方式申請之行動電話事實經過                              │                        │
├──┼────────────────────────────────┤
│一  │於八十八年十二月二十日持陳家復交付之戊○○身分證影本，前往設於台│
│    │中市○○路四七二之九號之晁易通訊行，並在東信電訊公司「服務申請表│
│    │」及「三０００元手機折價券及合約書」上偽簽戊○○名義之署押，偽造│
│    │戊○○名義之東信電訊公司「服務申請表（一式四聯）」及「三０００元│
│    │手機折價券及合約書」，而偽造私文書，並提出行使交付晁易通訊行之門│
│    │市人員丁○○，而向東信電訊公司申請行動電話門號，致東信電訊公司誤│
│    │以為以戊○○名義之申請人，將按時繳納行動電話通訊使用費，而陷於錯│
│    │誤，核發０九二三─三八一六二五之行動電話門號晶片卡一張，供其按裝│
│    │於自備之行動電話手機上使用，足以生損害於戊○○及東信電訊公司公司│
│    │對於行動電話使用者帳務管理上之正確性；得手後交付陳家復。        │
├──┼────────────────────────────────┤
│二  │於八十八年十二月二十日持陳家復交付之曾榮壽身分證影本，前往設於台│
│    │中市○○路四七二之九號之晁易通訊行，並在東信電訊公司「服務申請表│
│    │」上偽簽曾榮壽名義之署押，偽造曾榮壽名義之東信電訊「服務申請表（│
│    │一式四聯）」及，而偽造私文書，並提出行使交付晁易通訊行之門市人員│
│    │韓玫玫，而向東信電訊公司申請行動電話門號，足以生損害於曾榮壽及東│
│    │信電訊公司公司對於行動電話使用者帳務管理上之正確性，然而經送東信│
│    │電訊公司審核未通過。庚○○又於當日，持陳家復交付之辛○○身分證影│
│    │本，前往晁易通訊行欲申請同一門號之行動電話，並在同上原曾榮壽名義│
│    │之東信電訊公司「服務申請表」上，將曾榮壽署押塗銷，再偽簽辛○○名│
│    │義之署押，偽造辛○○名義之東信電訊「服務申請表（一式四聯）」而偽│
│    │造私文書，並提出行使交付晁易通訊行之門市人員韓玫玫，而向東信電訊│
│    │公司申請行動電話門號，足以生損害於辛○○及東信電訊公司公司對於行│
│    │動電話使用者帳務管理上之正確性，然而未經送東信電訊公司審核。再於│
│    │同日改持陳家復交付之乙○○身分證影本，前往設於台中市○○路四七二│
│    │之九號之晁易通訊行，並在和信電訊公司服務申請表上偽簽乙○○名義之│
│    │署押，而偽造乙○○名義之和信電訊公司服務申請表（一式四聯），偽造│
│    │私文書，並提出行使交付晁易通訊行之門市人員丁○○，而向和信電訊公│
│    │司申請行動電話門號，致東信電訊公司誤以為以乙○○名義之申請人，將│
│    │按時繳納行動電話通訊使用費，而陷於錯誤，核發０九一五─一三六七二│
│    │三之行動電話門號晶片卡一張，供其按裝於自備之行動電話手機上使用，│
│    │足以生損害於乙○○及東信電訊公司公司對於行動電話使用者帳務管理上│
│    │之正確性。得手後交付陳家復，嗣陳家復並於八十九年一月九日交付董淑│
│    │萍。                                                            │
├──┼────────────────────────────────┤
│三  │於八十八年十二月二十九日持陳家復交付之乙○○身分證影本，前往設於│
│    │台中市○○路四七二之九號之晁易通訊行，並在東信電訊公司「服務申請│
│    │表」及「三０００元手機折價券及合約書」上偽簽乙○○名義之署押，偽│
│    │造乙○○名義之東信電訊公司「服務申請表（一式四聯）」及「三０００│
│    │元手機折價券及合約書」，而偽造私文書，並提出行使交付晁易通訊行之│
│    │門市人員丁○○，而向東信電訊公司申請行動電話門號，致東信電訊公司│
│    │誤以為以乙○○名義之申請人，將按時繳納行動電話通訊使用費，而陷於│
│    │錯誤，核發０九二三─三七六０一三之行動電話門號晶片卡一張，供其按│
│    │裝於自備之行動電話手機上使用，足以生損害於乙○○及東信電訊公司公│
│    │司對於行動電話使用者帳務管理上之正確性。得手後交付陳家復。      │
├──┼────────────────────────────────┤
│四  │於八十八年十二月二十九日持陳家復交付之己○○身分證正本，前往設於│
│    │台中市○○路○段九六五巷三八號威寧科技通訊行，並在東信電訊公司「│
│    │服務申請表」及「三０００元手機折價券及合約書」上偽簽己○○名義之│
│    │署押，偽造己○○名義之東信電訊公司「服務申請表（一式四聯）」及「│
│    │三０００元手機折價券及合約書」，而偽造私文書，並提出行使交付威寧│
│    │科技通訊行之門市人員黃家原，而向東信電訊公司申請行動電話門號，致│
│    │東信電訊公司誤以為以己○○名義之申請人，將按時繳納行動電話通訊使│
│    │用費，而陷於錯誤，核發０九二三─三六六三八二之行動電話門號晶片卡│
│    │一張，供其按裝於自備之行動電話手機上使用，足以生損害於己○○及東│
│    │信電訊公司公司對於行動電話使用者帳務管理上之正確性。得手後並交付│
│    │陳家復，嗣陳家復並於八十九年一月初交付鄭振鳴。                  │
├──┼────────────────────────────────┤
│五  │於八十九一月八日持其於八十八年十二月底在不詳處所拾獲之甲○○汽車│
│    │駕駛執照正本，前往設於台中縣沙鹿鎮○○路三三四之五號民儀有限公司│
│    │，並在東信電訊公司「服務申請表」及「三０００元手機折價券及合約書│
│    │」上偽簽甲○○名義之署押，偽造甲○○名義之東信電訊公司「服務申請│
│    │表（一式四聯）」及「三０００元手機折價券及合約書」，而偽造私文書│
│    │，並提出行使交付民儀有限公司之門市人員蔡金和，而向東信電訊公司申│
│    │請行動電話門號，致東信電訊公司誤以為以甲○○名義之申請人，將按時│
│    │繳納行動電話通訊使用費，而陷於錯誤，核發０九三一─四五八四六一之│
│    │行動電話門號晶片卡一張，供其按裝於自備之行動電話手機上使用，足以│
│    │生損害於甲○○及東信電訊公司公司對於行動電話使用者帳務管理上之正│
│    │確性。得手後供己使用。                                          │
└──┴────────────────────────────────┘
附表二：
┌──┬────────────────────────────────┐
│編號│不法利益                                                        │
├──┼────────────────────────────────┤
│一  │０九二三─三八一六二五號：東信電訊公司，六千零四十四元。        │
├──┼────────────────────────────────┤
│二  │０九一五─一三六七二三號：和信電訊公司，一千九百二十五元。      │
├──┼────────────────────────────────┤
│三  │０九二三─三七六０一三號：東信電訊公司，一千二百六十六元。      │
├──┼────────────────────────────────┤
│四  │０九二三─三六六三八二號：東信電訊公司，四千五百元。            │
├──┼────────────────────────────────┤
│五  │  九三一─四五八四六一號：東信電訊公司，二百九十元。            │
└──┴────────────────────────────────┘
附表三：
┌──┬────────────────────────────────┐
│編號│扣案物品                                                        │
├──┼────────────────────────────────┤
│一  │行動電話一支（內含０九二三─三八一六二五號晶片卡一張）。        │
├──┼────────────────────────────────┤
│二  │行動電話一支（內含０九二三─三六六三八二號晶片卡一張）。        │
├──┼────────────────────────────────┤
│三  │行動電話一支（內含０九一五─一三六七二三號晶片卡一張）。        │
├──┼────────────────────────────────┤
│四  │東信電訊公司編號ＡＣ00000000號服務申請表之顧客留存聯一張│
│    │（上有偽造己○○名義之署押二枚）。                              │
├──┼────────────────────────────────┤
│五  │東信電訊公司編號ＡＣ00000000號服務申請表之顧客留存聯一張│
│    │（上有偽造甲○○名義之署押二枚）。                              │
├──┼────────────────────────────────┤
│六  │東信電訊公司編號ＡＣ00000000號服務申請表之顧客留存聯一張│
└──┴────────────────────────────────┘
附表四：
┌──┬────────────────────────────────┐
│編號│偽造之署押                                                      │
├──┼────────────────────────────────┤
│一  │東信電訊公司編號ＡＣ00000000服務申請表上偽造之戊○○名義│
│    │署押二枚（連同一式四聯之複寫部分、共計八枚署押）、「三０００元手│
│    │機折價券及合約書」上偽造之戊○○名義署押一枚。                  │
├──┼────────────────────────────────┤
│二  │和信電訊公司服務申請表上偽造之乙○○名義署押一枚（連同一式四聯之│
│    │複寫部分、共計四枚）。                                          │
├──┼────────────────────────────────┤
│三  │東信電訊公司編號ＡＣ00000000服務申請表上偽造之乙○○名義│
│    │署押二枚（連同一式四聯之複寫部分、共計八枚署押）、「三０００元手│
│    │機折價券及合約書」上偽造之乙○○名義署押一枚。                  │
├──┼────────────────────────────────┤
│四  │東信電訊公司編號ＡＣ00000000服務申請表上偽造之己○○名義│
│    │署押二枚（連同一式四聯之複寫部分、除客戶留存聯外，共計六枚署押）│
│    │、「三０００元手機折價券及合約書」上偽造之己○○名義署押一枚。  │
├──┼────────────────────────────────┤
│五  │東信電訊公司編號ＡＣ00000000服務申請表上偽造之甲○○名義│
│    │署押二枚（連同一式四聯之複寫部分、除客戶留存聯外，共計六枚署押）│
│    │、「三０００元手機折價券及合約書」上偽造之甲○○名義署押一枚。  │
├──┼────────────────────────────────┤
│六  │東信電訊公司編號ＡＣ00000000服務申請表上偽造之曾榮壽、賴│
│    │素美名義署押各二枚（連同一式四聯之複寫部分、除客戶留存聯外，共計│
│    │八枚署押）                                                      │
└──┴────────────────────────────────┘
      Ｆ


司法院資訊處製作；財團法人民間司法改革基金會備份。
